【裁判字號】    92,上訴,462
【裁判日期】    920411
【裁判案由】    違反毒品危害防制條例
【裁判全文】
臺灣高等法院高雄分院刑事判決                    九十二年度上訴字第四六二號
    上  訴  人
    即  被  告  甲○○
右上訴人因違反毒品危害防制條例案件，不服臺灣高雄地方法院九十二年度訴字第三
二三號中華民國九十二年一月三十日第一審判決（起訴案號：臺灣高雄地方法院檢察
署九十一年度毒偵字第四八一０號），提起上訴，本院判決如左：
      主  文
上訴駁回。
    事  實
一、甲○○曾於民國八十八年間，因違反毒品危害防制條例案件，經臺灣高等法院高
    雄分院判處有期徒刑十月確定，並於九十年十一月十四日執行完畢。甲○○前因
    施用毒品案件，經依臺灣高雄地方法院以八十八年度毒聲字第二八九五號裁定送
    觀察、勒戒後，認無繼續施用毒品之傾向，由臺灣高雄地方法院檢察署檢察官於
    八十八年五月六日以八十八年度偵字第一０四七九號不起訴處分確定，仍不思悔
    改，復因施用毒品案件，經依臺灣高雄地方法院以八十八年度毒聲字第六七三七
    號裁定送觀察、勒戒後，認有繼續施用毒品之傾向，經依臺灣高雄地方法院以八
    十八年度毒聲字第七二四四號裁定送強制戒治，並經臺灣高等法院高雄分院於八
    十九年一月三十一日以八十九年度上訴字第六０號判處有期徒刑十月確定，經依
    臺灣高雄地方法院以八十九年度毒聲字第一四三六號裁定停止戒治，及依該院八
    十九年度毒聲字第七九三八號撤銷停止戒治，送強制戒治至戒治期滿。詎甲○○
    仍未戒除毒癮，竟於九十一年八月十七日下午一時許，在高雄縣林園鄉港埔村不
    詳地點之友人處，將海洛因滲入香煙內點燃，施用第一級毒品海洛因一次，嗣於
    九十一年八月十七日下午五時許，在高雄縣林園鄉○○路旁，因形跡可疑，為警
    盤查，經採集其尿液後送驗發現，呈嗎啡之陽性反應查獲，經依臺灣高雄地方法
    院以九十一年度毒聲字第七一三六號裁定施以強制戒治迄今。
二、案經高雄市政府警察局小港分局報請臺灣高雄地方法院檢察署檢察官偵查起訴。
    理  由
一、右揭犯罪事實，業經上訴人即被告甲○○（下稱被告）於原審及本院審理中自白
    不諱，而被告於九十一年八月十七日下午為警查獲後所採尿液，經送請高雄市立
    凱旋醫院檢驗結果，呈嗎啡之陽性反應，有該院九十一年九月四日煙毒尿液檢驗
    成績書一紙附卷可稽，足認被告自白查與事實相符。又被告前因施用毒品案件，
    經依臺灣高雄地方法院以八十八年度毒聲字第二八九五號裁定送觀察、勒戒後，
    認無繼續施用毒品之傾向，由臺灣高雄地方法院檢察署檢察官於八十八年五月六
    日以八十八年度偵字第一０四七九號不起訴處分確定，仍不思悔改，復因施用毒
    品案件，經依臺灣高雄地方法院以八十八年度毒聲字第六七三七號裁定送觀察、
    勒戒後，認有繼續施用毒品之傾向，經依臺灣高雄地方法院以八十八年度毒聲字
    第七二四四號裁定送強制戒治，並經臺灣高等法院高雄分院於八十九年一月三十
    一日以八十九年度上訴字第六０號判處有期徒刑十月確定，經依臺灣高雄地方法
    院以八十九年度毒聲字第一四三六號裁定停止戒治，及依該院八十九年度毒聲字
    第七九三八號撤銷停止戒治，送強制戒治至戒治期滿，此有該不起訴處分書、臺
    灣高等法院高雄分院八十九年度上訴字第六０號刑事判決書、臺灣高雄地方法院
    檢察署刑案資料查註紀錄表各一份附卷可憑，其於五年內三犯以上施用毒品之犯
    行洵堪認定。被告罪證明確，應予依法論科。
二、核被告所為，係犯毒品危害防制條例第十條第一項之施用第一級毒品海洛因罪。
    被告持有第一級毒品海洛因，嗣進而施用之，持有之低度行為應為施用之高度行
    為所吸收，不另論罪。查被告曾於八十八年間，因違反毒品危害防制條例案件，
    經臺灣高等法院高雄分院判處有期徒刑十月確定，並於九十年十一月十四日執行
    完畢，此有本院被告全國前案紀錄表一份附卷可憑，其於五年以內再犯本件有期
    徒刑以上之本罪，為累犯，應依刑法第四十七條規定加重其刑。
三、原審因而適用毒品危害防制條例第十條第一項，刑法第十一條前段、第四十七條
    之規定，並審酌被告犯罪動機、經觀察勒戒、強制戒治後仍再犯，顯見其並無戒
    除毒害之決心，意志薄弱，及其所犯罪行乃自戕之行為，尚無害及他人，犯後坦
    承犯行，態度良好等一切情狀，爰量處有期徒刑一年，以資懲儆。經核原判決認
    事用法均無不合，量刑亦甚妥適，被告上訴意旨，認量刑過重，指摘原判決不當
    ，為無理由，應予駁回。
據上論結，應依刑事訴訟法第三百六十八條，判決如主文。
本案經檢察官林應華到庭執行職務。
中    華    民    國        九十二      年      四      月     十一     日
                              臺灣高等法院高雄分院刑事第七庭
                                  審判長法官  李春昌
                                        法官  裕斗
                                        法官  莊飛宗
右正本證明與原本無異。
如不服本判決應於收受本判決後十日內向本院提出上訴書狀，其未述上訴理由者，
並得於提起上訴後十日內向本院補提理由書狀（均須按他造當事人之人數附繕本)「
切勿逕送上級法院」。
                                      書記官  張明賢
中    華    民    國        九十二      年      四      月     十五     日
附錄本案判決論罪科刑法條：
毒品危害防制條例第十條第一項
施用第一級毒品者，處六月以上五年以下有期徒刑。
                                                                      Ｈ


司法院資訊處製作；財團法人民間司法改革基金會備份。
